臺灣嘉義地方法院刑事判決　　　　　　　　　　　　九十三年度簡上字第一六號
　　上　訴　人　臺灣嘉義地方法院檢察署檢察官
　　被　　　告　戊○○
　　　　　　　　乙○○
右列上訴人因被告等竊盜案件，不服本院朴子簡易庭九十三年度朴簡字第六四號中華
民國九十三年六月八日第一審判決（臺灣嘉義地方法院檢察署檢察官聲請簡易判決處
刑案號：九十三年度偵字第二五九三、二八六五號）提起上訴及移
地方法院檢察署九十三年度偵字第三六一九號、九十三年度偵字第三七六三號），本
院管轄之第二審合議庭判決如左：
    主  文
原判決撤銷。
戊○○共同連續攜帶兇器竊盜，累犯，處有期徒刑壹年。扣案之破壞剪及鐵撬各壹支
均沒收。
乙○○共同連續竊盜，處有期徒刑肆月，如易科罰金，以參佰元折算壹日。
    事  實
一、戊○○曾因違反毒品危害防制條例等案件，先後經本院八十九年度訴字第四號、
    九十年度訴字第一三六號，各判處有期徒刑九月、十月確定，上開兩罪刑接續執
    行，迨民國九十二年四月二十五日縮短刑期執行完畢。詎戊○○猶不知悛悔，基
    於意圖為自己不法之所有之概括犯意，自九十三年四月二十三日起，迄同年六月
    五日止，或單獨，或分別與乙○○、陳柏仲共同秉諸上開之犯意聯絡（乙○○部
    分，詳下述；陳柏仲部分，業經本院九十三年度易字第一三九號判處罪刑在案）
    ，或攜帶客觀上具危險性，足供兇器使用之破壞剪及鐵撬各一支（前者為陳柏仲
    所有，後者為戊○○所有），連續竊取他人財物得手，其行為人、時間、地點、
    所竊物品、被害人及作案兇器等，均詳如附表編號(1)、(3)、(4)、(5)所示。嗣戊○○與陳柏仲二人，為警於九十三年六月五日凌晨四時二十分許，在嘉義縣六腳鄉
    嘉一五七線縣道蒜頭段（即該縣道二十九．五公里處）嘉南農田水利會灌溉水圳
    旁，當場查獲渠等所竊得之不銹鋼水溝蓋一個，並扣得作案用之上開破壞剪及鐵
  撬各一支。
二、乙○○基於意圖為自己不法所有之概括犯意，先後於九十三年四月二十三日、同
    年月二十四日，或與戊○○共同秉諸上開之犯意聯絡，或單獨，連續竊取他人財
    物得手，其行為人、時間、地點、所竊物品及被害人等，均詳如附表編號(1)、(2)
    所示。嗣乙○○於九十三年四月二十四日中午十二時許因行竊失風，在嘉義縣東
    石鄉「港墘國小」遭警逮捕，並當場起獲失竊之白鐵底座二個。
三、案經嘉義縣警察局朴子分局報請臺灣嘉義地方法院檢察署檢察官偵查聲請簡易判
    決處刑及移送併案審理。
     理  由
一、前揭如附表所示之事實，均據被告戊○○、乙○○坦承不諱，經各該被害人甲○○、己○○、丁○○、嘉義縣六腳鄉公所建設課課員庚○○、嘉南農田水利會六
    腳鄉蒜頭水利工作站站長丙○○指訴在卷，復與證人謝依玲、翁金寶之證言及案
    外共犯陳柏仲所供述之情節相符。此外，尚有地磅單一紙與在被告戊○○身上起
    獲之當票一張，以及破壞剪與鐵撬各一支扣案足憑，事證明確，被告二人犯行俱
    堪認定，均應予依法論科。
二、
 (一) 按刑法第三百二十一條第一項第三款所謂之兇器，其種類並無限制，凡客觀上足
    對人之生命、身體、安全構成威脅，具危險性之物品均屬之，且祇須行竊時攜帶
    之為已足，不以初有行兇之意圖或經使用為必要。查本件扣案之破壞剪及鐵撬各
    一支，均為質地堅硬且尖銳鋒利之物，足對人之生命、身體、安全構成威脅，客
    觀上具危險性，其皆屬兇器無疑。
 (二) 核被告戊○○如附表編號(1)、(3)所為，均係犯刑法第三百二十條第一項之竊盜罪
    ；如附表編號(4)、(5)所為，均係犯刑法第三百二十一條第一項第三款之攜帶兇器
    竊盜罪。被告戊○○就如附表編號(1)之犯行，與共同被告乙○○間；如附表編號
    (4)、(5)之犯行，與案外人陳柏仲間，分別有犯意之聯絡及行為之分擔，俱為共同
    正犯。被告戊○○上開四次犯行，時間緊接，犯罪構成要件相同，顯係基於概括
    犯意反覆為之，為連續犯，應從情節較重之攜帶兇器竊盜罪論處，並加重其刑。
    公訴人雖僅就被告如附表編號(1)之犯行聲請簡易判決處刑，然檢察官就犯罪事實
    一部起訴者，其效力及於全部，本件如附表編號(3)至(5)之犯行，業據檢察官移送
    併辦，與起訴部分有連續犯之裁判上一罪關係，本院自應併予審判。又查被告戊○○曾因違反毒品危害防制條例等案件，先後經本院八十九年度訴字第四號、九
    十年度訴字第一三六號，各判處有期徒刑九月、十月確定，上開兩罪刑接續執行
    ，迨九十二年四月二十五日縮短刑期執行完畢，有臺灣嘉義地方法院檢察署刑案
    資料查註紀錄表及臺灣高等法院被告全國前案紀錄表可佐，其於五年內再犯本件
    有期徒刑以上之罪，為累犯，應依刑法第四十七條加重其刑，併上開連續犯加重
    部分遞加之。
 (三) 核被告乙○○如附表編號(1)、(2)所為，均係犯刑法第三百二十條第一項之竊盜罪
    。其就如附表編號(1)之犯行，與共同被告戊○○間，有犯意之聯絡及行為之分擔
    ，均為共同正犯。被告乙○○上開二次犯行，時間緊接，犯罪構成要件相同，顯
    係基於概括犯意反覆為之，為連續犯，應以一罪論，並加重其刑。公訴人雖僅就
    被告如附表編號(1)之犯行聲請簡易判決處刑，然檢察官就犯罪事實一部起訴者，
    其效力及於全部，本件如附表編號(2)之犯行，業據檢察官移送併辦，與起訴部分
    有連續犯之裁判上一罪關係，本院自應併予審判。
三、原審判決以被告戊○○、乙○○竊盜之事證明確，據以論罪科刑，固非無見。惟
    因未及審酌被告戊○○、乙○○上述各該併辦部分，認事用法容即有違誤，檢察
    官上訴意旨指摘原判決不當，為有理由，應由本院將原判決撤銷改判。爰審酌被
 告戊○○、乙○○二人之素行、生活狀況、犯罪之動機、手段、目的、所得利益
    、所生危害及犯後態度等一切情狀，各量處如主文第二項、第三項所示之刑，被
    告乙○○部分，並諭知易科罰金之折算標準，以資懲儆。扣案之破壞剪及鐵撬各
    一支，分別係共犯陳柏仲及被告戊○○所有供犯本件竊案所用之物，迭據渠等供
    承在卷，均應依刑法第三十八條第一項第二款規定沒收。
四、本件關於被告戊○○部分，其改判處罪刑之刑度，已逾刑事訴訟法第四百四十九
    條第三項規定得簡易判決處刑之範圍，而有同法第四百五十一條之一第四項但書
    第一款之情形，原審未及依同法第四百五十二條規定改適用通常程序審判，而誤
    用簡易程序裁判，茲由本院撤銷原判決，逕依通常程序為第一審判決（法院辦理
    刑事訴訟簡易程序案件應行注意事項第十四項及最高法院九十一年度台非字第二
    一號判決參照），附此敘明。
據上論斷，應依刑事訴訟法第四百五十五條之一第一項、第三項、第三百六十九條第
一項前段、第二項、第三百六十四條、第四百五十二條、第二百九十九條第一項前段
，刑法第二十八條、第五十六條、第三百二十一條第一項第三款、第三百二十條第一
項、第四十一條第一項、第四十七條、第三十八條第一項第二款，罰金罰鍰提高標準
條例第一條前段、第二條，判決如主文。
本案經檢察官李文和到庭執行職務。
中      華      民      國      九十三    年     八     月     三十一   日
                              臺灣嘉義地方法院刑事第四庭
                                審判長  法  官  劉  瓊  雯
                                        法  官  康  存  真
                                        法  官  蔡  憲  德
右正本證明與原本無異。
被告戊○○部分，兩造如不服本判決，應於判決送達後十日內向本院提出上訴狀 (應
附繕本)。
被告乙○○部分，兩造均不得上訴。
中      華      民      國      九十三    年     八     月     三十一   日
                                        書記官  林  秀  敏
附錄本案論罪科刑法條
刑法第三百二十條第一項：
  意圖為自己或第三人不法之所有，而竊取他人之動產者，為竊盜罪，處五年以下有
  期徒刑、拘役或五百元以下罰金。
刑法第三百二十一條第一項第三款：
  犯竊盜罪而有左列情形之一者，處六月以上、五年以下有期徒刑：
  三  攜帶兇器而犯之者。
附表
編號    行為人  時間    地點    物品    被害人  作案兇器        備註
(1)      戊○○乙○○    93.4.23.14時30分許      嘉義縣東石鄉蔦松村二十之三二號
        電纜銅線一批鐵鎚一支    甲○○          上開電纜銅線一批，於當日十六時
許，變賣予不知情之舊貨商「蒜頭企業社」謝依玲，得款新台幣（下同）三千八百十六元
，朋分花用完畢。起獲鐵鎚一支，業據甲○○領回（贓物認領保管單一紙）。
(2)      乙○○  93.4.24.12時許  嘉義縣東石鄉蔦松村二十之三二號  白鐵底座二個
己○○          白鐵底座二個，業據己○○領回（贓物認領保管單一紙）。
(3)      戊○○  93.5.4.14時許   嘉義縣六腳鄉灣南村六三號        金牌一面
丁○○          翌日（5日）將上開金牌典當予雲林縣水林鄉○○路五九號翁金寶所開
設之「大慶當舖」，得款八百元，花用完畢。
(4)      戊○○陳柏仲    93.5.31.23時許  嘉義縣六腳鄉○○村○○鄰道路旁水溝
水溝蓋一個      嘉義縣六腳鄉公所        破壞剪及鐵撬各一支      變賣予不知情之
流動舊貨商，得款一百十元，用於車輛油資。
(5)      戊○○陳柏仲    93.6.5.4時許    嘉義縣六腳鄉縣蒜頭段二九．五
公里處道路旁水溝        不銹鋼水溝蓋一個        嘉南農田水利會六腳鄉蒜頭水利工
作站    破壞剪及鐵撬各一支
